【裁判字號】    89,訴,76
【裁判日期】    890623
【裁判案由】    返還不當得利
【裁判全文】
臺灣嘉義地方法院民事判決  八十九年度訴字第七十六號
    原      告  癸 ○ ○
    訴訟代理人  邱 創 典律師
    被      告  庚 ○ ○    .
    訴訟代理人  戴    遠律師
    被      告  寅 ○ ○    .
                甲○○○      .
                丙 ○ ○    .
                乙 ○ ○      住台北縣板橋市○○里○○街二七九巷三二之三號
                丑○○○      .
                己 ○ ○    .
                丁 ○ ○    .
                戊 ○ ○    .
                辛 ○ ○    .
                子○○○      .
                壬 ○ ○    .
右當事人間請求返還不當得利事件，本院判決如左：
    主    文
被告庚○○、寅○○、甲○○○、丙○○、乙○○、丑○○○、己○○、丁○○、戊○○應連帶給付原告新台幣貳拾萬貳仟陸佰肆拾元及自民國八十九年一月二十七日
起至清償日止，按年息百分之五計算之利息；併自民國八十八年十二月十五日起，至
將坐落嘉義縣義竹鄉○○段九七一號土地如附圖一所示斜線部分面積○‧○五三三○
八公頃之土地交還原告及其他共有人止，按年以新台幣肆萬肆仟零陸拾捌元計算之損
害金。
被告辛○○、子○○○應連帶給付原告新台幣肆仟柒佰貳拾壹元及自民國八十九年一
月二十七日起至清償日止，按年息百分之五計算之利息；併自民國八十八年十二月十
五日起至將同前項土地如附圖二所示Ｂ、Ｃ部分面積○‧○○一二四二公頃土地地上
物拆除，將土地交還原告及其他共有人止，按年以新台幣壹仟零貳拾柒元計算之損害
金。
被告壬○○應給付原告新台幣壹拾捌萬仟佰零貳元及其中新台幣壹拾捌萬壹仟捌
佰陸拾捌元自民國八十九年一月二十七日起，其餘新台幣壹仟肆佰拾肆元自民國八
十九年三月二十六日起，及均至清償日止，按年息百分之五計算之利息。
原告其餘之訴駁回。
訴訟費用由被告庚○○、寅○○、甲○○○、丙○○、乙○○、丑○○○、己○○、
丁○○、戊○○連帶負擔百分之四十；被告辛○○、子○○○連帶負擔百分之五；被
告壬○○負擔百分之三十五；餘由原告負擔。
本判決第一項、第二項、第三項於原告分別以新台幣柒萬元為被告庚○○、寅○○、
甲○○○、丙○○、乙○○、丑○○○、己○○、丁○○、戊○○，以新台幣貳仟伍
佰元為被告辛○○、子○○○，及以新台幣陸萬仟元為被告壬○○供擔保後，得假
執行。
原告其餘假執行之聲請駁回。
    事    實
甲、原告方面：
一、聲明：
（一）被告庚○○、寅○○、甲○○○、丙○○、乙○○、丑○○○、己○○、丁○○、戊○○應連帶給付原告新台幣（下同）二十八萬五千一百四十元及自民國
      八十九年一月二十七日起至清償日止，按年息百分之五計算之利息，併自八十
      八年十二月十五日起，至將坐落嘉義縣義竹鄉○○段九七一號土地如附圖一所
      示斜線面積○‧○五三三○八公頃之土地交還原告及其他共有人止，按年以五
      萬七千二百八十四元計算之損害金。
（二）被告辛○○、子○○○應連帶給付原告七千一百八十六元及自八十九年一月二
      十七日起至清償日止，按年息百分之五計算之利息，併自八十八年十二月十五
      日起至將同前項土地如附圖二所示Ｂ、Ｃ部分面積○‧○○二九八八公頃土地
      地上物拆除交還原告及共有人止，按年以一千四百三十七元計算之損害金。
（三）被告壬○○應給付原告二十六萬三千一百九十七元及其中二十六萬一千七百六
      十三元自八十九年一月二十七日起、一千四百三十四元自八十九年三月二十六
      日起，及均至清償日止，按年息百分之五計算之利息。
（四）願供擔保請准宣告假執行。
二、陳述：
（一）緣坐落嘉義縣義竹鄉○○段九七一地號面積○‧○五七七公頃及同段九七六地
      號面積○‧一三三○公頃為原告各以持分三分之二與訴外人翁如儉等人所共有
      ，有卷附之土地登記簿謄本可按。
（二）如附圖一斜線所示編號１部分面積○‧○三八五○九公頃；２部分面積○‧○○○○一二公頃；３部分面積○‧○○二三四四公頃；４部分面積○‧○○八
      六五三公頃；５部分面積○‧○○三七九○公頃共計○‧○五三三○八公頃土
      地為訴外人翁鬧反生前無權占有迄今，有鈞院八十六年度訴字第五四三號及八
      十七年度訴字第九一八號判決可按。翁鬧反於六十年九月二十三日死亡，其繼
      承人有翁黃諒上、庚○○、寅○○、甲○○○、丙○○、乙○○、翁和興（即
      翁明憲）等人，翁黃諒上於八十六年四月八日死亡（繼承人同前），翁和興於
      七十四年一月十六日死亡，其繼承人有丑○○○、戊○○、己○○、丁○○等
      人。翁鬧反死亡後，其生前所占有使用之○‧○五三三○八公頃土地，因其繼
      承人庚○○等人均未拋棄繼承，是被告庚○○等均應有繼承權，繼承使用面積
      之權利，從而庚○○等人均負有給付賠償相當於租金損害之義務。
（三）如附圖二所示Ｂ部分面積○‧○○一一九四公頃，Ｃ部分面積○‧○○○○四
      八公頃，共計０‧００一二四二公頃為被告辛○○、子○○○無權占有使用，
      亦有卷附之八十六年度訴字第五四三號判決可稽。
（四）如附圖三所示Ａ部分面積○‧○一四八三公頃，Ｂ部分面積○‧○○一八五七
      公頃，Ｃ部分面積○‧○一○九二一公頃，Ｄ部分面積○‧○○一七○○公頃
      ，Ｅ部分面積○‧○○二一七六公頃，Ｆ部分面積○‧○一三七四九公頃，Ｇ
      部分面積○‧○○二六一○公頃，共計０‧０四七八四三公頃土地為被告壬○○無權占有，經鈞院八十六年度訴字三四五號判決確定在卷。
（五）按無法律上之原因而受利益，致他人受損害者，應返還其利益，民法第一百七
      十九條前段定有明文。又無權占有他人土地，可獲相當於租金之利益，最高法
      院著有六十一年台上字第一六九五號判例可參。被告等無權占有原告共有之土
      地，依社會通常觀念原告受有租金損失之損害，揆之前揭法條及判例原告自得
      依不當得利之法律關係，請求被告連帶（壬○○除外）給付自八十三年起申報
      地價年息百分之七計算原告持分三分之二相當於五年租金之利益，及至將土地
      交還原告三分之二部分為止之相當於租金損害賠償金。
（六）被告壬○○業於八十九年三月二十六日將其占有之地上建物拆除，並將土地返
      還原告及共有人，是其自起訴至拆除止相當於租金之賠償金依前項計算金額為
      一千四百三十四元（即年租金五萬二千三百五十二元乘自八十八年十二月十五
      日至三月二十五日止52,352元÷365×100=1,434元）（七）不知系爭土地附近
      租金行情，亦無資料或單位可供查詢。
三、證據：提出嘉義縣義竹鄉○○段九七一地號及同段九七六地號土地登記簿謄本、
    地價謄本各一份，本院八十六年度訴字第五四三號判決、第三四五號及八十七年
    度訴字第九一八號判決暨確定證明影本各一份，被告戶籍謄本九份為證，並請求
    調閱本院八十六年度訴字三四五號、八十七年度訴字第九一八號卷證，及聲請勘
    驗現場。
乙、被告庚○○方面：
一、聲明：駁回原告之訴。
二、陳述：系爭義竹鄉仁里村八鄰義竹三八三號房屋，現均由其居住使用，土地是兩
    造共同祖先翁晉留下來的，後來如何為原告偷登記所有，其不知，房子為祖先所
    建，建屋時有經祖先同意，但無證據證明土地為其所有。
三、證據：提出繼承系統表、台灣高等法院台南分院八十七年度上字第四六一號民事
    判決正本、嘉義縣稅捐稽徵處朴子分處函影本、戶籍謄本、嘉義縣義竹鄉○○段
    九七一地號及同段九七六地號土地登記簿謄本各一份為證。
丙、被告丙○○方面：
一、聲明：駁回原告之訴。
二、陳述：其於系爭土地上並無使用權利，但現於該土地僅被告庚○○一人使用，且
    其已向同順位之繼承人表示拋棄繼承。
三、證據：提出繼承拋棄之特別委任授權書影本一份為證。
丁、被告壬○○方面：
一、聲明：駁回原告之訴。
二、陳述：系爭九七六土地原係共有，其後由原告繼承，其於系爭土地上之房子已居
    住四代，建造房屋之初，原告並未提及租金一事。原於系爭土地上之房屋乃其所
    有，該建物係其父翁丙丁所建，建造時亦經原告之父同意。其父死後，該房屋即
    為其所繼承，以前地價稅亦係其繳納，現登記為原告所有後，即由原告繳納。該
    房屋已於八十九年三月二十六日、二十七日自行拆除完畢。
戊、被告寅○○、甲○○○、乙○○、丑○○○、戊○○、己○○、丁○○、辛○○
    、子○○○未於言詞辯論期日到場，亦未提出書狀作何聲明或陳述。
    理    由
一、本件被告寅○○、甲○○○、乙○○、丑○○○、戊○○、己○○、丁○○、辛○○、子○○○均未於最後言詞辯論期日到場，核無民事訴訟法第三百八十六條
    各款所列情形，爰依原告之聲請，由其對前揭被告一造辯論而為判決。
二、原告起訴主張：坐落嘉義縣義竹鄉○○段九七一地號面積○‧○五七七公頃及同
    段九七六第號面積○‧一三三○公頃為原告以應有部分三分之二與訴外人翁如儉
    等人所共有，如附圖一斜線部分所示編號１至５面積共計○‧○五三三○八公頃
    土地為訴外人翁鬧反生前無權占有迄今，翁鬧反並於其上建有建築物。翁鬧反於
    六十年九月二十三日死亡，其繼承人有翁黃諒上、庚○○、寅○○、甲○○○、
    丙○○、乙○○、翁和興（即翁明憲）等人，翁黃諒上於八十六年四月八日死亡
    （繼承人同前），翁和興於七十四年一月十六日死亡，其繼承人有丑○○○、戊○○、己○○、丁○○等人。翁鬧反死亡後，其生前所占有使用之○‧○五三三
    ○八公頃土地，因其繼承人庚○○等人均未拋棄繼承，是被告庚○○等均應有繼
    承權，繼承使用土地及其上建物之權利，從而庚○○等人均負有給付賠償相當於
    租金損害之義務。又如附圖二所示Ｂ部分面積○‧○○二九四公頃，Ｃ部分面積
    ○‧○○○○四八公頃共計０‧００二九八八公頃土地為被告辛○○、子○○○
    無權占有使用。再附圖三所示Ａ至Ｇ部分土地共計０‧０四七八四三公頃土地為
    被告壬○○無權占有，爰本於依不當得利之法律關係，請求被告連帶（壬○○除
    外）給付自八十三年起以申報地價年息百分之七計算原告持分三分之二相當於五
    年租金之利益，及至將土地交還原告三分之二部分為止之相當於租金損害賠償金
    等語。
三、被告庚○○則以：系爭土地為兩造之共同祖先翁晉所留，其上房屋為其父所建，
    建屋時有經祖先同意，後來土地如何登記為原告所有，其不知等語、被告丙○○
    則以：其於系爭土地上並無使用權利，但該土地現僅由被告庚○○一人使用，且
    其已向同順位之繼承人表示拋棄繼承等語；被告壬○○則以：系爭九七六地號土
    地上之原有房屋係其父翁丙丁所建，建造時亦經原告之父同意，其父死後，該房
    屋即為其所繼承，以前地價稅亦係其繳納，該房屋已於八十九年三月二十六日、
    二十七日自行拆除完畢，原告請求之金額過高等語，資為抗辯。
四、原告主張系爭土地為其與訴外人翁如儉等人所共有，被告無權占有之事實，業據
    其提出嘉義縣義竹鄉○○段九七一地號及同段九七六地號土地登記謄本各一份，
    本院八十六年度訴字第五四三號判決、八十六年度訴字第三四五號及八十七年度
    訴字第九一八號判決暨確定證明影本各一份為證，並經本院調閱本院八十六年度
    訴字三四五號、八十七年度訴字第九一八號全卷核閱無訛。被告辛○○、子○○○對於上開八十六年度訴字第五四三號判決並未上訴，該部分因而確定；被告庚○○、寅○○、甲○○○、乙○○、丙○○、丑○○○、戊○○、己○○、丁○○對該判決上訴後，經臺灣高等法院臺南分院以八十七年度上字第四六一號判決
    該等被告應將坐落嘉義縣義竹鄉○○段九七一號土地如該判決附圖所示Ａ部分面
    積０．００八六五三公頃（即本判決附圖一編號４部分）磚瓦造房屋拆除，將土
    地交還原告及其他共有人，該等被告不服，上訴後經最高法院於八十八年十月二
    十九日判決上訴駁回確定，亦有上開高分院及最高法院前開判決各一份在卷可憑
    ，且經本院到場勘驗屬實，製有勘驗筆錄在卷可稽，堪信其主張為真正。
五、又前開判決均已確定，依民事訴訟法第四百條之規定，當事人於後訴訟本不得為
    與該既判力內容相反之主張，況被告庚○○雖稱系爭土地為兩造之共同祖先翁晉
    所留，其上房屋為其父所建，建屋時有經祖先同意等語，惟其並未提出任何證據
    足資證明，且依其提出之房屋稅籍資料，固可證明系爭坐落於九七一地號土地之
    建物房屋稅確由其父翁鬧反及其所繳納，然並無法證明該土地即為其所有。又其
    於系爭土地已居住四代縱屬實情，亦不能因此認定其居住於該土地上有何正當權
    源。再被告丙○○抗辯稱其已向同順位之繼承人為拋棄繼承之表示，惟查：被告
    丙○○於另案（本院八十六年度訴字第五四三號拆屋交地事件）審理時自陳並無
    拋棄繼承之情事，此有判決書影本一紙在卷可按（見判決書第四頁第五行），又
    依其提出之特別委任授權書亦難作為其業已拋棄繼承之佐證，被告丙○○所辯業
    已拋棄繼承云云，顯與事實有違。另被告壬○○抗辯稱：其父翁丙丁於系爭九七
    六地號土地上建築房屋時，曾經原告之父同意，惟此為原告所否認。按當事人主
    張有利於己之事實者，就其事實有舉證之責任，民事訴訟法第二百七十七條定有
    明文。被告壬○○既未能提出其他證據足以證明原告之父確曾同意其父於該筆土
    地上建屋，被告壬○○執前揭情詞以為抗辯，尚難謂有理由。末查被告壬○○所
    稱係爭土地之地價稅係由其所繳納，然地價稅納稅義務人，並非必為土地所有人
    ，繳納地價稅之收據，亦非即為土地所有權之證明（最高法院四十年臺上字第一
    二六號判例參照），被告壬○○所辯縱令屬實，仍不足據以證明其即為系爭土地
    之所有人，是上開被告所辯均難予採信。
六、按：
（一）繼承人自繼承開始時，除民法另有規定或權利、義務專屬於被繼承人本身者外
      ，承受被繼承人財產上之一切權利、義務。繼承人有數人時，在分割遺產前，
      各繼承人對於遺產全部為公同共有，民法第一千一百四十八條、第一千一百五
      十三條分別定有明文。坐落嘉義縣義竹鄉○○段第九七一地號如附圖一斜線部
      分所示編號１至５之建築物既為翁鬧反生前所建。翁鬧反於六十年九月二十三
      日死亡，該建築物即應由其繼承人翁黃諒上、庚○○、寅○○、甲○○○、丙○○、乙○○、翁和興等人繼承；翁和興於七十四年一月十六日死亡，則其對
      於該建築物之權利則應由其繼承人丑○○○、戊○○、己○○、丁○○等人再
      轉繼承。後翁黃諒上於八十六年四月八日死亡，其對於該建築物之權利亦應由
      其繼承人庚○○、寅○○、甲○○○、丙○○、乙○○等人再轉繼承及由戊○○、己○○、丁○○代位繼承。故系爭九七一地號上土地如附圖一斜線所示編
      號１至５之建築物應由被告庚○○、寅○○、甲○○○、丙○○、乙○○、丑
      ○○○、戊○○、己○○、丁○○等人公同共有，而無權占用原告及其他共有
      人之土地。
（二）次按無法律上之原因而受利益，致他人受損害者，應返還其利益，民法第一百
      七十九條前段定有明文。又無權占有他人土地，可能獲得相當於租金之利益為
      社會通常之觀念。本件被告無權占有原告上開土地，係無法律上原因而受利益
      ，致原告受有損害，故應返還其利益，其所受利益為使用本身，依其性質不能
      返還時，依上說明，應以相當之租金為其返還之價額。
（三）末按城市地方房屋之租金，以不超過土地及其建築物申報總價額年息百分之十
      為限，土地法第九十七條第一項定有明文。又基地租金之數額，除以基地申報
      地價為基礎外，尚須斟酌基地之位置，工商業繁榮之程度，承租人利用基地之
      經濟價值及所受利益等項，並與鄰地租金相比較，以為決定（最高法院八十八
      年度台上字第一八九四號判決參照）。茲審酌嘉義縣義竹鄉○○段九七一地號
      、九七六地號土地地目「建」，均面臨柏油馬路，距義竹鄉公所、義竹鄉農會
      市集約二、三百公尺，交通尚稱便利，週圍均為磚造平房，被告等將系爭建物
      作為住宅使用，其餘地上物則分別作為田豬舍、手動汲水機、遮棚等之用，此
      經本院到場勘驗屬實，有勘驗筆一份及附圖所示複丈成果圖三份在卷可憑，被
      告無權占用系爭土地並未作為商業營利，其土地利用價值為中等，認使用土地
      之對價以申報地價總價額年息百分之五為相當。又系爭土地於八十三年七月、
      八十六年七月之申報地價分別為每平方公尺二千一百四十八元、二千四百八十
      元，有土地登記簿謄本及地價謄本附卷可稽，原告請求被告給付自八十三年起
      至八十七年止，計五年相當於租金之不當得利，依此計算原告得請求之數額各
      如附表一、二、三所示，其中附表三原告請求被告壬○○給付八十八年十二月
      十五日至八十九年三月二十五日計一百日相當於租金之不當得利，其得請求之
      金額為一萬零八百三十六元，原告僅請求一千四百三十四元，並依該數額計算
      遲延利息，自應准許。準此，原告依不當得利之法律關係，請求被告給付相當
      於租金之不當得利損害，於請求被告庚○○、寅○○、甲○○○、丙○○、乙○○、丑○○○、戊○○、己○○、丁○○連帶給付二十萬二千六百四十三元
      及自八十九年一月二十七日起至清償日止，按年息百分之五計算之利息，併自
      八十八年十二月十五日起，至將坐落於前揭九七一號土地如附圖一斜線部分所
      示編號１至５面積○‧○五三三○八公頃之土地之地上物拆除，並將基地交還
      原告及其他共有人止，按年以四萬四千零六十八元計算之損害金；請求被告辛○○、子○○○連帶給付四千七百二十一元及自八十九年一月二十七日起至清
      償日止，按年息百分之五計算之利息，併自八十八年十二月十五日起至將如附
      圖二所示Ｂ、Ｃ部分面積共計○‧○○二九八八公頃土地之地上物拆除，並將
      基地交還原告及其他共有人止，按年以一千零二十七元計算之損害金；請求被
      告壬○○給付十八萬三千三百零二元及其中十八萬一千八百六十八元自八十九
      年一月二十七日起，其餘一千四百三十四元自八十九年三月二十六日起，及均
      至清償日止，按年息百分之五計算之利息之範圍內，洵有理由，應予准許；原
      告逾此範圍之請求，核無理由，應予駁回。
七、本判決第一、二、三項部分，原告陳明願供擔保請准宣告假執行，經核無不合，
    爰酌定相當擔保金額准許之；原告敗訴部分，其假執行之聲請即失所依據，爰併
    予駁回之。
八、據上論結，本件原告之訴為一部有理由，一部無理由，依民事訴訟法第三百八十
    五條第一項前段、第七十九條但書、第八十五條第二項、第三百九十條第二項，
    判決如主文。
中      華      民      國    八十九    年      六      月    二十三    日
~B臺灣嘉義地方法院民事庭
~B    法  官  黃渙文
右為正本係照原本作成
如對本判決上訴須於判決送達後廿日內向本院提出上訴狀
中      華      民      國    八十九    年      六      月    二十六    日
~B    書記官  李宏仁
~F0
~T40
附表一：被告庚○○、寅○○、甲○○○、丙○○、乙○○、丑○○○、戊○○、己○○、丁○○部分。
┌──────┬────────────────────────────────────────┬─────────────┐
│  年    度  │（占用面積）      乘 （申報地價）   乘   （百分之五） 乘   （應有部分三分之二 ）│金額小計（元以下四捨五入）│
├──────┼────────────────────────────────────────┼─────────────┤
│八十三年度  │（五三三‧０八）  乘   二一四八     乘   （百分之五） 乘   （應有部分三分之二 ）│三萬八千一百六十九元      │
├──────┼────────────────────────────────────────┼─────────────┤
│八十四年度  │（五三三‧０八）  乘   二一四八     乘   （百分之五） 乘   （應有部分三分之二 ）│三萬八千一百六十九元      │
├──────┼────────────────────────────────────────┼─────────────┤
│八十五年度  │（五三三‧０八）  乘   二一四八     乘   （百分之五） 乘   （應有部分三分之二 ）│三萬八千一百六十九元      │
├──────┼────────────────────────────────────────┼─────────────┤
│八十六年度  │（五三三‧０八）  乘   二四八０     乘   （百分之五） 乘   （應有部分三分之二 ）│四萬四千零六十八元        │
├──────┼────────────────────────────────────────┼─────────────┤
│八十七年度  │（五三三‧０八）  乘   二四八０     乘   （百分之五） 乘   （應有部分三分之二 ）│四萬四千零六十八元        │
├──────┼────────────────────────────────────────┼─────────────┤
│  合  計    │                                                                                │二十萬二千六百四十三元    │
└──────┴────────────────────────────────────────┴─────────────┘
~F0
~T40
附表二：被告辛○○、子○○○部分。
┌──────┬────────────────────────────────────────┬─────────────┐
│  年    度  │（占用面積）      乘 （公告現值）   乘   （百分之五） 乘   （應有部分三分之二 ）│金額小計（元以下四捨五入）│
├──────┼────────────────────────────────────────┼─────────────┤
│八十三年度  │（一二‧四二）    乘   二一四八     乘   （百分之五） 乘   （應有部分三分之二 ）│八百八十九元              │
├──────┼────────────────────────────────────────┼─────────────┤
│八十四年度  │（一二‧四二）    乘   二一四八     乘   （百分之五） 乘   （應有部分三分之二 ）│八百八十九元              │
├──────┼────────────────────────────────────────┼─────────────┤
│八十五年度  │（一二‧四二）    乘   二一四八     乘   （百分之五） 乘   （應有部分三分之二 ）│八百八十九元              │
├──────┼────────────────────────────────────────┼─────────────┤
│八十六年度  │（一二‧四二）    乘   二四八０     乘   （百分之五） 乘   （應有部分三分之二 ）│一千零二十七元            │
├──────┼────────────────────────────────────────┼─────────────┤
│八十七年度  │（一二‧四二）    乘   二四八０     乘   （百分之五） 乘   （應有部分三分之二 ）│一千零二十七元            │
├──────┼────────────────────────────────────────┼─────────────┤
│  合  計    │                                                                                │四千七百二十一元          │
└──────┴────────────────────────────────────────┴─────────────┘
~F0
~T40
附表三：被告壬○○部分。
┌──────┬────────────────────────────────────────┬─────────────┐
│  年    度  │（占用面積）      乘  （申報地價） 乘   （百分之五） 乘   （應有部分三分之二 ） │金額小計（元以下四捨五入）│
├──────┼────────────────────────────────────────┼─────────────┤
│八十三年度  │（四七八‧四三）  乘   二一四八    乘   （百分之五） 乘   （應有部分三分之二 ） │三萬四千二百五十六元      │
├──────┼────────────────────────────────────────┼─────────────┤
│八十四年度  │（四七八‧四三）  乘   二一四八    乘   （百分之五） 乘   （應有部分三分之二 ） │三萬四千二百五十六元      │
├──────┼────────────────────────────────────────┼─────────────┤
│八十五年度  │（四七八‧四三）  乘   二一四八    乘   （百分之五） 乘   （應有部分三分之二 ） │三萬四千二百五十六元      │
├──────┼────────────────────────────────────────┼─────────────┤
│八十六年度  │（四七八‧四三）  乘   二四八０    乘   （百分之五） 乘   （應有部分三分之二 ） │三萬九千五百五十元        │
├──────┼────────────────────────────────────────┼─────────────┤
│八十七年度  │（四七八‧四三）  乘   二四八０    乘   （百分之五） 乘   （應有部分三分之二 ） │三萬九千五百五十元        │
├──────┴────────────────────────────────────────┼─────────────┤
│八十八年十二月十五日至八十九年三月二十五日部分（共計一百日）                                  │一千四百三十四元          │
│             （四七八‧四三）   乘    二四八０   乘   （百分之五） 乘   （應有部分三分之一）  │                          │
│                                乘    一百日     除    三百六十五日                           │                          │
│  計一萬零八百三十六元；惟原告僅請求一千四百三十四元。                                        │                          │
├──────┬────────────────────────────────────────┼─────────────┤
│  合  計    │                                                                                │十八萬三千三百零二元      │
└──────┴────────────────────────────────────────┴─────────────┘


司法院資訊處製作；財團法人民間司法改革基金會備份。
